【裁判字號】    95,抗,114
【裁判日期】    950629
【裁判案由】    本票裁定
【裁判全文】
臺灣高雄地方法院民事裁定               95年度抗字第114號
抗  告  人  曜興通運股份有限公司
法定代理人  丙○○
抗  告  人  甲○○
相  對  人  中租迪和股份有限公司
法定代理人  乙○○
上列抗告人與相對人間因本票准予強制執行事件，對於中華民國
95年1 月18日本院95年度票字第1910號裁定提起抗告，本院裁定
如下：
  主  文
抗告駁回。
抗告程序費用新台幣壹仟元由抗告人連帶負擔。
  理  由
一、按執票人向本票發票人行使追索權時，得聲請法院裁定後強
    制執行，票據法第123 條定有明文。又本票執票人依上開法
    條之規定，向本票發票人行使追索權時，聲請法院裁定對發
    票人之財產強制執行者，其性質與非訟事件無殊，法院僅就
    本票形式上要件是否具備予以審查為已足，以審認強制執行
    之聲請應否許可，並無確定實體上法律關係存否之效力，如
    發票人就票據債務之存否有爭執時，應由發票人提起確認之
    訴，以資解決。最高法院56年度臺抗字第714 號、57年度臺
    抗字第76號判例意旨參照。
二、抗告意旨略以：相對人所持有發票日為民國92年12月18日、
    到期日為94年11月7 日、面額新台幣（下同）1,764,000 元
    之本票1 紙（下稱系爭本票），抗告人並未簽名蓋章於系爭
    本票之正面，非屬共同發票人，依票據法第5 條第1 項之規
    定，自不負共同發票人之責任，相對人持系爭本票聲請就抗
    告人之財產為強制執行，顯與票據法第123 條規定有違，為
    此依法提起抗告，請求廢棄原裁定等情。
三、經查，本件相對人主張其執有抗告人所共同簽發，並免除作
    成拒絕證書之系爭本票，因屆期提示未獲付款，遂依票據法
    第123 條聲請裁定許可強制執行等情，已據其提出系爭本票
    1 紙為證。而就系爭本票形式上觀之，抗告人曜興通運股份
    有限公司及溫大濱均在本票發票人欄簽名或蓋章，此有附於
    本院95年度票字第1910號卷內之系爭本票可稽，抗告人辯稱
    ：並未簽名蓋章於系爭本票之正面，毋庸負共同發票人責任
    云云，顯無可採。是原審依系爭本票形式應記載事項審認結
    果，認符合票據法規定，因而裁定准許，於法自無不合。至
    依抗告意旨所述，縱使屬實，亦屬對於本票債務存在與否之
    實體上權利爭執，揆諸前揭判例意旨所示，非本件程序所得
    審究，本院無審查之權限，應由抗告人另行起訴，以資解決
    。從而，本件抗告為無理由，應予駁回。
四、據上論結，本件抗告為無理由，依非訟事件法第46條、第21
    條第2 項、第24條第1 項，民事訴訟法第495 條之1 第1項
    、第449 條第1 項、第85條第2 項，裁定如主文。
中    華    民    國    95    年    6     月    29    日
                      民事第二庭審判長法  官 李昭彥
                                      法  官 蘇雅慧
                                      法  官 柯彩燕
正本係照原本作成。
如不服本裁定應於送達後10日內向本院提出再抗告狀，並繳納再
抗告費新台幣1000元。再為抗告應以適用法規顯有錯誤為理由，
並經本院之許可，該許可以原裁定所涉及之法律見解具有原則上
重要性者為限，並委任律師為代理人。
抗告人之配偶、三親等內之血親、二親等內之姻親，或抗告人為
法人、中央或地方機關時，其所屬專任人員具有律師資格並經法
院認適當者，亦得為第三審代理人。
前項情形應於提起再抗告或委任時釋明之。
中    華    民    國     95   年     6    月    29    日
                                       書記官 王紀芸


司法院資訊處製作；財團法人民間司法改革基金會備份。
